【裁判字號】    97,訴,1569
【裁判日期】    971007
【裁判案由】    偽造文書等
【裁判全文】
臺灣臺北地方法院刑事判決              97年度訴字第1569號
公  訴  人  臺灣臺北地方法院檢察署檢察官
被      告  乙○○
選任辯護人  陳怡均律師
上列被告因詐欺等案件，經檢察官提起公訴（97年度偵字第1569
3 號），嗣被告於本院審判程序中就被訴事實均為有罪之陳述，
經審判長告知被告簡式審判程序意旨，並聽取被告、選任辯護人
、檢察官意見後，本院合議庭裁定由受命法官獨任改依簡式審判
程序審理，判決如下：
    主  文
乙○○共同行使偽造公文書，足以生損害於公眾及他人，處有期
徒刑壹年月。如後附表編號1號至7號所示之物，均沒收之。
    事  實
一、乙○○於民國97年6 月初某日，經由中國時報廣告向綽號「
    理」之真實姓名年籍不詳成年男子（下稱「理」）應徵工作
    ，竟與「理」及其所屬詐騙集團之真實姓名年籍不詳成年男
    子綽號「GG」、「YY」、「03」等成員，共同基於意圖為自
    己不法所有之詐欺取財及偽造、行使偽造公文書、特種文書
    之犯意聯絡及行為分擔，並約定由乙○○扮演臺灣臺北地方
    法院檢察署專員梁碧麟名義，擔任詐騙集團取款車手之工作
    ，先由「理」於97年6 月初某日前之不詳時、地，偽刻「台
    灣台北地方法院地檢署印」公印1枚、「梁碧麟」私印1枚、
    「臺灣台北地方法院收據」公文書11紙、「台北地方法院地
    檢署監管科」公文書1 紙、「台北地檢署監管室梁碧麟」識
    別證之特種文書1張，均偽造待用；再於民國97年6月初某日
    ，由該詐騙集團某成員以電話連絡乙○○，並約定在桃園縣
    中壢市○○路368號14樓之1乙○○住家附近公園之電視牆下
    ，交付一只黑色手提公事包（內含有上開偽造之「台灣台北
    地方法院地檢署印」公印1枚、「梁碧麟」私印1枚、「台北
    地方法院地檢署監管科」公文書1 紙、「臺灣台北地方法院
    收據」公文書11紙、「台北地檢署監管室梁碧麟」識別證之
    特種文書1張及0000000000號行動電話1具）予乙○○，於同
    日乙○○持上開詐騙集團成員所有0000000000號專供犯罪使
    用之行動電話連絡「理」，並依「理」指示，在桃園縣中壢
    市○○路368號14樓之1內，將前開識別證上貼上乙○○自己
    照片，而偽造該「梁碧麟」識別證完成。嗣該詐騙集團某成
    員，於97年7月15日上午9時30分許，以電話分別冒充郵局人
    員、警察機關人員、臺灣士林地方法院王姓法官或該地檢署
    王姓檢察官，冒充公務員而僭行財產扣押之公務員職權，致
    電甲○○○詐稱其遭冒名在銀行開設人頭帳戶詐騙，所有資
    金財產將遭凍結，且其經傳喚未到，將遭羈押，惟如將其銀
    行存款新臺幣（下同）210 萬元提供保管，交付予臺灣臺北
    地方法院檢察署專員「梁碧麟」女子，即可免予收押等語，
    致甲○○○不疑有他而陷於錯誤，於同日中午12時30分許，
    依指示前往臺北市中山區○○○路○ 段44號之台新國際商業
    銀行，提領現金210 萬元時，幸經該銀行行員張峻銘發現甲
    ○○○提領大額現金察覺有異，而報警到場處理。之後，甲
    ○○○遂依指示撥打詐騙集團某成員0000000000號行動電話
    ，該詐騙集成員向甲○○○告知屆時會有一名台北地檢署監
    管室梁碧麟女子，於同日下午2 時許，在臺北市中山區○○
    地○街2號出口處取款後，再由該梁碧麟女子將上開210萬元
    送至台北地檢署確認該筆金錢是否合法取得，甲○○○乃依
    上開約定準時前往該地會合見面欲交款，並由員警事先埋伏
    該處。上開詐騙集團某成員於此期間以電話連絡持00000000
    00號行動電話之乙○○，並指示乙○○在上開偽造「台北地
    方法院地檢署監管科」公文書上，由乙○○蓋用「台灣台北
    地方法院地檢署印」公印文1 枚，而偽造「台北地方法院地
    檢署監管科」公文書1 紙完成，另在前開偽造「臺灣台北地
    方法院收據」之填單員欄、收款員欄，由乙○○蓋用「梁碧
    麟」私印文各1 枚，而偽造「臺灣台北地方法院收據」公文
    書11紙完成，並由乙○○填寫偽造「臺灣台北地方法院收據
    」之繳款人姓名甲○○○、住址及身份證號、電話號碼、實
    收金額貳佰壹拾萬元、收款日期中華民國97年7 月15日之「
    臺灣台北地方法院收據」公文書內容1 紙，之後，乙○○於
    約定時間，持前開偽造之「台北地方法院地檢署監管科」、
    「台灣台北地方法院收據」等公文書至上址，冒充臺灣台北
    地方法院檢察署專員「梁碧麟」公務員而僭行財產扣押之公
    務員職權，並將該公文書交予甲○○○行使詐騙時，為警當
    場逮捕而詐欺未遂，足生損害於甲○○○、臺灣臺北地方法
    院檢察署、臺灣臺北地方法院。並扣得偽造之如後附表編號
    1號至7號所示之物（含乙○○以之與犯罪集團共犯間聯絡之
    號碼0000000000行動電話1具）。
二、案經臺北市政府警察局中山分局報告臺灣臺北地方法院檢察
    署檢察官偵查起訴。
    理  由
壹、程序方面
一、按除被告所犯為死刑、無期徒刑、最輕本刑為三年以上有期
    徒刑之罪或高等法院管轄第一審案件者外，於法院行準備程
    序進行中，被告先就被訴事實為有罪之陳述時，審判長得告
    知被告簡式審判程序之旨，並聽取當事人、代理人、辯護人
    及輔佐人之意見後，裁定進行簡式審判程序；且受命法官行
    準備程序，與法院或審判長有同一之權限；又簡式審判程序
    之證據調查，不受刑事訴訟法第159 條第1 項、第161 條之
    2 、第161 條之3 、第163 條之1 及第164 條至第170 條規
    定之限制，刑事訴訟法第273 條之1 第1 項、第279 條第2
    項前段、第273 條之2 分別定有明文。
二、查本件被告乙○○所犯為死刑、無期徒刑、最輕本刑為三年
    以上有期徒刑以外之罪，且非高等法院管轄第一審之案件，
    其於審判程序就前揭被訴事實均為有罪之陳述，經本院審判
    長告知簡式審判程序之旨，並聽取當事人之意見後，本院合
    議庭認無不得或不宜改依簡式審判程序進行之處，爰依刑事
    訴訟法第273條之1第1 項，裁定改依簡式審判程序，合先敘
    明。
貳、實體方面
一、上揭事實，業據被告於警詢、偵訊、本院97年8月22日、9月
    2日準備程序、97年9月23日審判程序均供承不諱（見臺灣臺
    北地方法院檢察署97年度偵字第15693 號，以下簡稱偵卷，
    第16至19頁、第61至64頁；臺灣臺北地方法院97年度訴字第
    1569號，以下簡稱本院卷，第8 頁、第22頁背面、第38頁背
    面），核與證人甲○○○於偵訊時之證述情節相符（見偵卷
    第9 至12頁、第57至60頁），與證人張峻銘於警詢時之證述
    情節大致符合（見偵卷第13至15頁），並有臺北市政府警察
    局中山分局呈報單、搜索暨扣押筆錄、扣押物品目錄表、偽
    造台北地方法院地檢署監管科1 紙、偽造台北地檢署監管室
    梁碧麟識別證1張、偽造臺灣台北地方法院收據1紙、偽造證
    物照片3 張在卷可稽（見偵卷第7至8頁、第21至30頁），並
    有扣案如後附表編號1號至7號所示之物在卷可徵。復酌，被
    告於本院97年9月2日訊問時坦認：「（對於檢察官起訴書所
    載犯罪事實，有何意見？【提示並告以要旨】我承認。那天
    97年7 月15日早上九點多，我從板橋市○○路某地我朋友家
    出發，我坐計程車坐到板橋府中捷運站，改搭捷運到台北火
    車站，大概到十點多，我就在那邊晃，我就在那等「理」打
    電話給我，大概十點、十一點，「理」叫我在臺北市中山捷
    運站下面地下街出口那邊晃來晃去等「理」的電話，等到大
    概快中午，差不多快下午一點，我就接到「理」打電話給我
    ，他跟我講說，叫我自己找便利商店去收傳真，我有找到，
    我就跟「理」講，後來「理」叫我報傳真號碼給他，我說完
    後，他叫我把收據資料準備好，他傳真壹張有被害人姓名、
    住址那些資料，寫好後，叫我在那裡報給他，我就說我在中
    山捷運站二號出口附近，然後他就跟我說等一下會再打電話
    給我，等的時間，我就把「臺灣臺北地方法院」大章、小章
    蓋一蓋，然後「理」打電話跟我說，叫我在中山捷運站二號
    出口，跟我說等半小時後，會有一位中年婦女會來，叫我看
    到那個婦女就把電話交給那位婦女聽。後來我看到被害人，
    我就問她是不是某某某，電話交給被害人，收據交給被害人
    時，就被抓了。」等語明確，是被告將以之與犯罪集團共犯
    間聯絡之號碼0000000000行動電話1 具交給被害人甲○○○
    ，而任由犯罪集團「理」向被害人甲○○○佯稱：有一位臺
    灣台北地方法院檢察署專員「梁碧麟」公務員向她取款等語
    ，並由被告冒充該「梁碧麟」公務員，而僭行財產扣押之公
    務員職權，由被告將上開偽造「臺灣台北地方法院收據」公
    文書1 紙交給被害人甲○○○行使詐騙時，為警當場逮捕而
    詐欺未遂，足生損害於甲○○○，並有扣得如後附表編號1
    號至7 號所示之物在卷可佐。是被告自白與事實相符，應堪
    採信。
二、參以，被告於97年7月15日於警詢、97年8月7日偵訊、97年9
    月23日審訊時均供述：伊只扮演台北地檢署專員梁碧麟的角
    色出面取錢，台北地檢署收據內容210 萬元的細目、用印及
    專員梁碧麟之用章均為伊所填寫及蓋章，伊知道在騙人，而
    識別證上的照片是伊貼的，當被害人質疑身分的時候，可以
    拿出來用等語明確（見偵卷第18至19頁、第62至63頁；本院
    卷第43至44頁）。末酌，被害人即證人甲○○○於97年8月7
    日偵訊時證述：當時自稱王法官的人說有一位梁碧麟小姐會
    過來跟我拿錢，當被告出現時只問我是不是楊小姐，沒有出
    示台北地檢署監管科證件給我看，只是拿電話給我聽，電話
    那頭為王法官，王法官叫我把錢拿給梁碧麟，然後被告就交
    給我台灣台北地方法院收據、地檢署監管科的紙張給我等語
    綦詳明確（見偵卷第58至59頁）。是被告有交付前開偽造「
    臺灣台北地方法院收據」之填單員欄、收款員欄，由被告蓋
    用「梁碧麟」私印文各1 枚，而偽造「臺灣台北地方法院收
    據」公文書1 紙，及上開偽造「台北地方法院地檢署監管科
    」公文書上，由被告蓋用「台灣台北地方法院地檢署印」公
    印文1枚，而偽造「台北地方法院地檢署監管科」公文書1紙
    予被害人無訛。再者，被告出現後直接將上開以之與犯罪集
    團共犯間聯絡之號碼0000000000行動電話之自稱法官之人的
    通話交予被害人接聽，致使被害人相信前來取款者係「梁碧
    麟」，因此，被告以行動證明自己身分即係前來取款之「梁
    碧麟」公務員身分已臻明確。更甚者，被告非但對於自己係
    在扮演台北地檢署員工的角色有所認知，尚且隨身攜帶「台
    北地檢署監管室梁碧麟」識別證之特種文書1 張，進而持蓋
    用上開「梁碧麟」私印文之偽造「臺灣台北地方法院收據」
    予被害人行使詐騙，因此，被告冒充臺灣台北地方法院檢察
    署專員「梁碧麟」公務員而僭行財產扣押之公務員職權，且
    被告既已明知自己所為係在行使詐騙手段，同時配合積極完
    成偽造相關證件、公文書，進而持以行使等行為，其與上開
    詐騙集團成員有僭行公務員職權、詐欺取財及偽造、行使偽
    造公文書等犯行，應堪認定。
三、按共同實施犯罪行為之人，在合同意思範圍以內，各自分擔
    犯罪行為之一部，相互利用他人之行為，以達其犯罪之目的
    者，行為人即應對於全部所發生之結果，共同負責。查，被
    告依該詐騙集團某成員指示，其有在上開偽造「台北地方法
    院地檢署監管科」公文書上，由被告自己蓋用「台灣台北地
    方法院地檢署印」公印文1 枚，而偽造「台北地方法院地檢
    署監管科」公文書1 紙完成，另在前開偽造「臺灣台北地方
    法院收據」之填單員欄、收款員欄，由被告蓋用「梁碧麟」
    私印文各1枚，而偽造「臺灣台北地方法院收據」公文書1紙
    完成，並由被告填寫偽造「臺灣台北地方法院收據」之繳款
    人姓名甲○○○、住址及身份證號、電話號碼、實收金額貳
    佰壹拾萬元、收款日期中華民國97年7 月15日之「臺灣台北
    地方法院收據」公文書內容1 紙，之後，被告冒充臺灣台北
    地方法院檢察署專員「梁碧麟」公務員而僭行財產扣押之公
    務員職權，依約於上揭時、地，持前開偽造之「台北地方法
    院地檢署監管科」、「台灣台北地方法院收據」等公文書交
    予證人甲○○○施用詐術，而與前開詐騙集團成員有犯意聯
    絡及行為分擔，而為前開詐騙集團成員之一。其擔負詐騙集
    團之車手角色，分擔向證人甲○○○收取詐騙款項，以遂行
    詐騙集團聯手向證人甲○○○詐騙之結果，是被告所為，自
    屬與前開成員各自分擔犯罪行為之一部，並相互利用前開成
    員之行為，以達詐騙擔犯罪行為之一部，並相互利用前開成
    員之行為，以達詐騙取財之目的，被告自應對前開僭行公務
    員職權，及偽造、行使偽造公文書及詐欺取財等犯行，均有
    犯意聯絡及行為分擔，並應負共同負任。綜上，被告自白與
    事實相符，應堪可信，而本件事證明確，其上開犯行，堪以
    認定。
四、論罪科刑之理由：
  (一)是核被告所為前揭與詐騙集團成員共同冒充公務員行使職權
    之行為，係犯刑法第158條第1項之僭行公務員職權罪。被告
    所為前揭與詐騙集團成員共同交付偽造「台北地方法院地檢
    署監管科」、「臺灣台北地方法院收據」予證人甲○○○之
    行為，係犯刑法第216條、第211條之行使偽造公文書罪。被
    告所為前揭與詐騙集團成員共同交付偽造「台北地檢署監管
    室梁碧麟」識別證向證人甲○○○行使之行為，係犯刑法第
    216條、第212條行使偽造特種文書罪。被告與詐騙集團成員
    共同詐騙證人甲○○○而而詐欺取財未遂之行為，則犯刑法
    第339 條第3項、第1項之詐欺取財未遂罪。另被告所犯上開
    各罪，其與上開真實姓名、年籍不詳之詐欺集團成員多人間
    ，均有犯意聯絡及行為分擔，均應論以共同正犯。
  (二)又按基於一個犯罪決意，實施數犯罪構成要件之行為，彼此
    實施行為完全、大部分或局部同一，得評價為一個犯罪行為
    ，論以想像競合犯（參見司法院編印新修正刑法論文集第34
    6 頁張淳淙所著「從刑法修正論行為之罪數文章」）。依上
    說明，被告基於詐取證人甲○○○所有金錢之單一行為決意
    ，且於詐騙過程中，於密接之時間，分別以僭行公務員職權
    、行使偽造公文書、行使偽造之特種文書（台北地檢署監管
    室梁碧麟識別證）為手段，遂行向證人甲○○○詐得金錢之
    目的，是以被告所犯僭行公務員職務罪、行使偽造公文書罪
    、行使偽造之特種文書一、詐欺取財罪未遂等4 罪間，均應
    認係一行為侵害數罪名，為想像競合犯，均應依刑法第55條
    之規定，從一重論以刑法第第216條、第211條之行使偽造公
    文書罪。又被告與詐騙集團成員共同偽造上開公印、私印、
    公印文及私印文之行為，均係偽造公文書之部分行為，均不
    另論罪。又偽造上開公文書部分低度行為為行使之高度行為
    所吸收，均不另論罪。
  (三)玆審酌被告犯罪動機、目的、擔任詐騙集團之車手工作，對
    於社會產生負面影響甚大，且增加政府查緝此類犯罪之困難
    ，尚使不法詐欺集團可不利用帳戶留下紀錄即可取得款項，
    除造成嚴重侵損被害人財產受損外，更助長原已猖獗之詐騙
    歪風，量刑本不宜輕縱，惟念及被告無犯罪前科紀錄，有臺
    灣高等法院被告前案紀錄表在卷可按，及被告並未實際參與
    全程詐騙行為，並酌被告於警詢、偵訊、審理時均坦認犯行
    ，亦有悔改之意，犯後態度尚佳，並考量其生活狀況、智識
    程度二專肄業、現職業為無等一切情狀，爰量處如主文所示
    之刑，用啟自新。
五、沒收
  (一)本案如附表編號1號至2號所示之偽造「台灣台北地方法院地
    檢署印」公印1枚、偽造「梁碧麟」私印1枚，依刑法第219
    條規定，不問屬於犯人與否，均應予宣告沒收之。
  (二)本案如附表編號3號至5號所示之偽造「台北地方法院地檢署
    監管科」公文書1 紙、偽造「臺灣台北地方法法院收據」公
    文書11紙、「台北地檢署監管室梁碧麟」識別證之特種文書
    1 張，均屬共犯所有，且供犯罪所用之物，業經被告陳明在
    卷，均應依刑法第38條第1項第2款前段，均應併宣告沒收。
  (三)本案如附表編號6號至7號所示之號碼0000000000號手持式行
    動電話1具、黑色手提公事包1個，均屬共犯所有，且供犯罪
    所用之物，業經被告陳明在卷，均應依刑法第38條第1項第2
    款前段，均應併宣告沒收。
六、至於公訴人以被告有犯罪之習慣，單純施以刑罰難收矯正之
    效，建請強制工作等語，固非無見。惟按「十八歲以上之竊
    盜犯、贓物犯，有左列情形之一者，得於刑之執行前，令入
    勞動場所強制工作：一、有犯罪之習慣者。二、以犯竊盜罪
    或贓物罪為常業者。刑法第八十四條第一項之期間，自前項
    強制工作執行完畢之日起算。但強制工作自應執行之日起經
    過三年未執行者，自該三年之期間屆滿之日起算」竊盜犯贓
    物犯保安處分條例第三條定有明文。再按強制工作之立法目
    的，乃旨在對嚴重性職業犯罪及欠缺正確工作觀念或無正常
    工作因而犯罪者，強制其從事勞動，並學習一技之長及正確
    之謀生觀念，祈使其日後重返社會時得以適應。又保安處分
    仍應受比例原則之規範，使保安處分之宣告，與行為人所為
    行為之嚴重性、行為人所表現之危險性及對於行為人未來行
    為之期待性相當之意旨而制定，而由法院視行為人之危險性
    格，決定應否令入勞動處所強制工作，以達預防之目的。」
    （最高法院著有91年度臺上字第4625號判決要旨可參）。查
    ，本件被告雖有上開犯行，惟其犯後坦承犯行態度良好，且
    被告僅23歲，年紀尚輕，一時失慮受金錢誘惑，在所難免，
    況為初犯，及被告無犯罪前科紀錄，有臺灣高等法院被告前
    案紀錄表在卷可按，及被告並未實際參與全程詐騙行為，顯
    無犯罪習慣，亦曾打工貼補家計，可見被告尚非欠缺正確工
    作觀念，本院認為本案前開所宣告有期徒刑之執行，已足收
    矯正之效，日後再犯之危險性應不致太高，尚無需以強制工
    作之保安處分加以矯治，著不併諭知強制工作，併此指明。
據上論斷，應依刑事訴訟法第273條之1第1項、第299條第1 項前
段，刑法第28條、第158 條第1項、第216條、第211條、第212條
、第339條第3項、第1項、第55條、第219條、第38條第1項第2款
，判決如主文。
本案經檢察官林怡君到庭執行職務。
中    華    民    國    97    年  10    月    7       日
                  刑事第十六庭法  官  施添寶
以上正本證明與原本無異。
如不服本判決應於收受本判決後10日內向本院提出上訴書狀，並
應敘述具體理由，如未敘述上訴理由者，應於上訴期間屆滿後20
日內補提理由書狀於本院（均須按他造當事人之人數附繕本）「
切勿逕送上級法院」。告訴人或被害人如對於本判決不服者，應
具備理由請求檢察官上訴，其上訴期間之計算係以檢察官收受判
決正本之日期為準。
                              書記官  陳弘文
中    華    民    國    97    年  10    月    7       日
附錄本案論罪科刑法條：
刑法第158條
冒充公務員而行使其職權者，處三年以下有期徒刑、拘役或五百
元以下罰金。
冒充外國公務員而行使其職權者，亦同。
刑法第216條
行使第210 條至第215 條之文書者，依偽造、變造文書或登載不
實事項或使登載不實事項之規定處斷。
刑法第211條
偽造、變造公文書，足以生損害於公眾或他人者，處1 年以上7
年以下有期徒刑。
刑法第212條
 偽造、變造護照、旅券、免許證、特許證及關於品行、能力服
務或其他相類之證書、介紹書，足以生損害於公眾或他人者，處
一年以下有期徒刑、拘役或三百元以下罰金。
刑法第339條
意圖為自己或第三人不法之所有，以詐術使人將本人或第三人之
物交付者，處5 年以下有期徒刑、拘役或科或併科1000元以下罰
金。
以前項方法得財產上不法之利益或使第三人得之者，亦同。
前二項之未遂犯罰之。
附表
┌──┬──────────┬────────┬─────────┐
│編號│物品名稱數量        │標的            │所在位置          │
├──┼──────────┼────────┼─────────┤
│1   │偽造「台灣台北地方法│偽造之公印章1枚 │見臺灣臺北地方法院│
│    │院地檢署印」公印1枚 │。              │檢察署97年度偵字第│
│    │。                  │                │15693號第24頁、第 │
│    │                    │                │28頁、第29頁。依刑│
│    │                    │                │法第219條沒收。   │
├──┼──────────┼────────┼─────────┤
│2   │偽造「梁碧麟」私印1 │偽造之私印章1枚 │見同上偵卷第24頁、│
│    │枚。                │。              │第28至29頁。依刑法│
│    │                    │                │第219條沒收。     │
├──┼──────────┼────────┼─────────┤
│3   │偽造「台北地方法院地│含公文書內蓋用偽│見同上偵卷第26頁。│
│    │檢署監管科」公文書1 │造「台北地方法院│如左公文書1 紙依共│
│    │紙。                │地檢署」公印文1 │犯理論及刑法第38條│
│    │                    │枚。            │第1項第2款前段沒收│
│    │                    │                │之。              │
│    │                    │                │因此，其上之偽造「│
│    │                    │                │台北地方法院地檢署│
│    │                    │                │」公印文1枚，毋庸 │
│    │                    │                │另依刑法第219條規 │
│    │                    │                │定沒收。          │
├──┼──────────┼────────┼─────────┤
│4   │偽造「臺灣台北地方法│含公文書內之填單│見同上偵卷第24頁、│
│    │法院收據」公文書11紙│員欄、收款員欄，│第27頁。          │
│    │。                  │蓋用偽造「梁碧麟│如左公文書1 紙依共│
│    │                    │」私印文各1枚。 │犯理論及刑法第38條│
│    │                    │                │第1項第2款前段沒收│
│    │                    │                │之。              │
│    │                    │                │因此，其上之填單員│
│    │                    │                │欄、收款員欄，蓋用│
│    │                    │                │偽造「梁碧麟」私印│
│    │                    │                │文各1枚，毋庸另依 │
│    │                    │                │刑法第219條規定沒 │
│    │                    │                │收。              │
├──┼──────────┼────────┼─────────┤
│5   │「台北地檢署監管室梁│偽造如左識別證之│見同上偵卷第24至25│
│    │碧麟」識別證之特種文│特種文書上貼有魏│頁。              │
│    │書1 張。            │亞文照片1張。   │如左識別證之特種文│
│    │                    │                │書及其上貼有乙○○│
│    │                    │                │照片1張依共犯理論 │
│    │                    │                │及刑第1項第2款前段│
│    │                    │                │沒收之。          │
├──┼──────────┼────────┼─────────┤
│6   │手持式行動電話098729│詐騙集團成員所有│見同上偵卷第24頁。│
│    │5432號1 具。        │，專供犯罪所用之│依共犯理論及刑法第│
│    │                    │物。            │38條第1項第2款前段│
│    │                    │                │沒收。            │
├──┼──────────┼────────┼─────────┤
│7   │黑色手提公事包1個。 │詐騙集團成員所有│見同上偵卷第24頁。│
│    │                    │，專供犯罪所用之│依共犯理論及刑法第│
│    │                    │物。            │38條第1項第2款前段│
│    │                    │                │沒收。            │
└──┴──────────┴────────┴─────────┘


司法院資訊處製作；財團法人民間司法改革基金會備份。
